# 求助陈版主！！预计负债相关问题

提问人：Dimeko 时间：2022-08-31 14:36:30
A公司于上年将自有的厂房出租给B公司，在未与B公司达成协商的情况下，A公司因厂房征用私自拆除了厂房，并将B公司的约 200 万的生产设备拆除放在自己仓库里。 B公司起诉A公司赔偿经济损失分为两项：1.资产损失；2.资产产生的收益损失 。损失合计 300 万。 现法院一审判决，A公司向B公司赔偿 300 万经济损失，其中资产损失 200 万，资产产生的收益损失 100 万。
问：请问A公司在一审判决下来后，是否可以同时确认或有资产和或有负债？以下A公司的会计处理是否恰当？
A公司的会计处理： 借：营业外支出 100 万
固定资产 200 万
贷：预计负债 300 万
其中资产的价值系由独立评估机构评估而得。
谢谢陈版主！

回答人：chenyiwei
该被拆卸的设备虽经过评估，但目前并未由本企业实际控制和享有其所有权上的主要风险和报酬，故不应确认为本企业的固定资产。建议可调整列报为其他非流动资产。同时，对其估值的合理性和公允性应注意核实；对最终获取其控制权的可能性、取得过程中是否需发生额外成本和税费等问题，需注意咨询律师意见。

提问人：Dimeko 时间：2022-09-06 14:55:36
请问是否可以如A公司的会计处理，将或有资产和预计负债抵消后计入损益？ 是否需要在一审判决时，将预计负债 300 万全部计入营业外支出？ 而在取得资产所有权后确认或有资产及营业外收入？ 资产所有权的取得是否应该通过A公司与被告之间签署相关协议来获得。不能仅凭一审判决中规定资产损失 200 万由A公司承担，则A公司拥有对这些资产的处置权和所有权？

回答人：chenyiwei
在合理保证被拆卸设备收回的可能性及其价值，并合理预计收回过程中需承担的税费的前提下，可以按净额列入营业外收支。